臺灣彰化地方法院民事判決　九十一年度訴字第六八八號
　　原　　　告　戊 ○ ○
　　被　　　告　乙 ○ ○
　　　　　　　　辛　　○
　　　　　　　　癸　　○
　　　　　　　　甲 ○ ○
　　　　　　　　己　　○
　　　　　　　　丁 ○ ○
　　　　　　　　壬　　○
　　　　　　　　丙 ○ ○
　　　　　　　　庚 ○ ○
　　　　　　　　子　　○
右當事人間租佃爭議事件，經彰化縣政府移送，本院判決如左：
    主      文
原告之訴駁回。
訴訟費用由原告負擔。
    事實及理由
一、本件原告主張被告乙○○等十人之被繼承人謝杉（民國六十年二月十六日死亡）
    ，前向伊承租坐落彰化縣鹿港鎮○○段三九七地號（重劃前為頂番婆段五五九地
    號）土地，訂有三七五耕地租約在案。惟謝杉已死亡逾三十年，迄未辦理租約變
    更登記，且又積欠租金三年以上，以存證信函通知被告丁○○於一個月內辦理變
    更登記及繳清租金未果，為此請求終止租約收回耕地。原告於聲請彰化縣鹿港鎮
    公所耕地租佃委員會調解、彰化縣政府耕地租佃委員會調處不成立後，經彰化縣
    政府移送本院審判。被告均未提出書狀作何聲明或陳述。
二、按出租人於租賃物交付後，縱將其所有權讓與第三人，其租賃契約，對於受讓人
    仍繼續存在，為修正前民法第四百二十五條所規定。此即所謂買賣不破租賃之原
    則，係指承租人於受租賃物之交付後，不論租賃物所有權移轉於何人之手，原租
    賃契約對於受讓人繼續存在言，即將租賃契約所定之法律地位概括移轉與承受人
    ，為法定契約承擔之性質。查本件系爭三九七地號土地，本為原告所有並出租予
    謝杉，但已於八十八年三月二十二日出賣予訴外人莊素娥，並於同年四月十二日
    辦理所有權移轉登記完畢，有原告所提土地登記簿謄本在卷可參，依法其耕地租
    佃契約對於受讓人之訴外人莊素娥繼續存在，原告之出租人地位即已喪失，自不
    得再對承租人主張終止租約收回耕地。況依原告所提戶謄本及繼承系統表所示，
    謝杉死亡時，其次子謝成吉、次女謝來、三男謝成科均尚生存，嗣始分別於七十
    九年五月二十三日、七十年一月二十七日、七十七年三月十六日死亡，原告並未
    主張該三人之繼承人均已拋棄繼承，竟未將該等人一併列為謝杉之繼承人（即被
    告）而起訴，另子○早於日本大正十二年八月二十日出養，並非謝杉之繼承人，
    原告竟將之列為繼承人，於法均有未合。茲原告已將系爭耕地所有權移轉予訴外
    人莊素娥，其出租人之地位已然喪失，並無實施本件訴訟之權能，且未將原承租
    人謝杉之被繼承人全部列為被告一併起訴，而僅對其中部分繼承人即被告乙○○
    等九人起訴，就被告部分亦屬當事人不適格，至子○則顯非原承租人之繼承人，
    故依其所訴之事實，在法律上為顯無理由，爰依民事訴訟法第二百四十九條第二
    項之規定，不經言詞辯論，逕以判決駁回之。
據上論結，本件原告之訴為無理由，依民事訴訟法第二百四十九條第二項、第七十八
條，判決如主文。
中　　　華　　　民　　　國　　九十一 　 年　　  八 　　 月　　 十三  　 日
                                    民事第二庭
                                        法　　　官　陳 瑞 水
右為正本係照原本作成。
如對本判決上訴須於判決送達後二十日內向本院提出上訴狀。
中　　　華　　　民　　　國　　九十一 　 年　　  八 　　 月　　 十三  　 日
                                        法院書記官　楊 筱 惠
